【裁判字號】    95,易,139
【裁判日期】    950424
【裁判案由】    傷害
【裁判全文】
臺灣基隆地方法院刑事判決               95年度易字第139號
公  訴  人  臺灣基隆地方法院檢察署檢察官
被      告  乙○○
上列被告因傷害案件，經檢察官提起公訴（95年度偵字第1014號
），本院判決如下：
    主  文
本件公訴不受理。
    理  由
一、公訴意旨詳如起訴書（如附件）所載。
二、按告訴乃論之罪，告訴人於第一審辯論終結前得撤回告訴；
    又告訴經撤回者，應諭知不受理之判決，刑事訴訟法第二百
    三十八條第一項、第三百零三條第三款分別定有明文。
三、查本件被告乙○○被訴傷害案件，公訴人認係觸犯刑法第二
    百七十七條第一項之傷害罪嫌，依同法第二百八十七條前段
    規定，須告訴乃論。茲因雙方業已達成和解，告訴人丙○○
    乃當庭對被告表示宥恕而撤回本案告訴（詳見本院95年4 月
    24日準備程序筆錄），按諸首開說明，爰不經言詞辯論，逕
    為不受理判決之諭知。
據上論斷，應依刑事訴訟法第三百零三條第三款、第三百零七條
，判決如主文。
中    華    民    國    95    年    4     月    24    日
                  刑事第三庭審判長法  官  王福康
                                  法  官  許心
                                  法  官  王慧惠
以上正本證明與原本無異。
對於本件判決如有不服，應於收受送達後10日內，向本院提出上
訴書狀，上訴於臺灣高等法院，並按他造當事人之人數附具繕本
。
中    華    民    國    95    年    4     月    24    日
                                  書記官  王一芳
附件：
臺灣基隆地方法院檢察署檢察官起訴書
                                      95年度偵字第1014號
    被      告  乙○○  男  39歲（民國○○年○○月○日生）
                        住基隆市安樂區○○○路106號
                        國民身分證統一編號：Ｚ000000000號
上列被告因傷害案件，業經偵查終結，認為應提起公訴，茲將犯
罪事實及證據並所犯法條分敘如下：
          犯罪事實
一、乙○○於民國94年2月4日22時30分許，在基隆市安樂區○○
    ○路106號住處，與丙○○商談車禍賠償事宜，因丙○○催
    促乙○○盡速給付賠償金，乙○○一時心生不滿，竟基於傷
    害之犯意，遂持其所有之菜刀向丙○○揮砍，造成丙○○受
    有左手第4、5指神經及肌腱各2條斷裂受損。嗣經丙○○報
    警處理，警方在上址扣得上開菜刀1把，而獲上情。
二、案經丙○○訴由基隆市警察局第四分局報告偵辦。
            證據並所犯法條
一、證據:( 一)被告乙○○之自白。(二)證人丙○○、高正忠、
    楊繩武之證述。(三)卷附之診斷證明書1紙。(四)扣案之菜
    刀1把。
二、所犯法條: 核被告所為，係犯刑法第277條第1項之罪嫌。扣
    案之菜刀係被告所有，用以供本件犯罪所用之物，請依刑法
    第38條第1項第2款宣告沒收。
三、告訴及報告意旨固認被告上開所為，係犯刑法第271條第2項
    、第1項之殺人未遂罪嫌云云。但訊據被告堅決否認有殺人
    之犯意，辯稱: 伊持刀向告訴人丙○○揮砍僅係要嚇丙○○
    等語。經查: 本件被告與告訴人係因車禍賠償糾紛起衝突一
    事，業據被告供述及告訴人陳述在卷，核其2人之糾紛僅屬
    細故所致，衡情被告應無非置告訴人於死不可之動機。又觀
    諸上開本件告訴人所受之傷害，僅在無致命之虞之手指部位
    ，是堪認被告持刀揮砍時，並無蓄意殺害告訴人之意。本件
    既無證據足證被告確有殺害告訴人之犯意，自應認其殺人未
    遂罪嫌不足，惟此部分若成立犯罪，與前揭傷害犯行係屬同
    一犯罪事實，爰不另為不起訴處分，併此敘明。
四、依刑事訴訟法第251條第1項提起公訴。
    此    致
臺灣基隆地方法院
中    華    民    國    95    年    3     月    31    日
                              檢察官  甲  ○  ○
本件正本證明與原本無異
中    華    民    國  950    年    4    月    5    日
                              書記官  邱  國  雄
附錄參考法條：
刑法第277條第1項
     傷害人之身體或健康者，處 3 年以下有期徒刑、拘役或
     1千元以下罰金。


司法院資訊處製作；財團法人民間司法改革基金會備份。
